

### 12 rue des Violettes 31570 BOURG SAINT **BERNARD**

Permis B, Véhiculé

Né le 26 décembre 1984

- 06 78 61 47 00
- - Mon Portfolio
- in fabrice-magnan-de-bellevue
  - Fabrice-Perso

# Diplôme

2023: Formation "Intégrateur Web",

OpenClassroom (en cours)

2008: D.U.T Gestion Entreprise Administration, Option Finance-

Comptabilité, Perpignan

2004: Baccalauréat série STT, Option

Informatique de Gestion

## Formation

2023: Formation "Intégrateur Web",

OpenClassroom (en cours)

2008: D.U.T Gestion Entreprise

Administration, Option Finance-

Comptabilité, Perpignan

2004: Baccalauréat série STT, Option

Informatique de Gestion

# Projets de Développement (Autodidacte)

Comparadis: Programme en VBA Excel pour automatiser des contrôles comptables.

### Gestion des Comptes Personnels:

Application en VBA Excel pour la gestion de comptes bancaires, avec une base de données ACCESS.

Mon Budget Perso: Transformation de l'outil Gestion des Comptes Personnels en format web pour mettre en pratique mes nouvelles compétences web

# Soft Skills

- Esprit d'équipe
- Communication
- efficace
- Résolution créative Capacité

  - d'adaptation de problèmes
- Gestion du temps

## Fabrice MAGNAN de BELLEVUE

# Développeur Web Full Stack

### Introduction

Passionné par le développement web, je me suis engagé dans une reconversion professionnelle enrichissante qui m'a permis de renforcer mes compétences en frontend et en back-end. Autodidacte déterminé, j'ai développé une application comptable complète et participé à divers projets qui témoignent de ma capacité à répondre efficacement aux besoins spécifiques des utilisateurs et des entreprises. Mon expérience chez un éditeur de logiciels pour le secteur immobilier, notamment à travers la création d'un questionnaire en ligne en PHP/JS, souligne mon engagement et ma polyvalence dans le domaine du développement web.

# Expériences Professionnelles

Septeo ADB (Groupe Septeo)

09/2016 à 07/2023 - Technicien Migration, Référent Technique, Rédacteur Procédure, Développeur

- Développement en VBA Excel pour automatiser des contrôles comptables lié aux tâches de migrateurs.
- Création d'outils en VB.NET pour améliorer les processus internes.
- Développement d'un site web pour la saisie et l'intégration de questionnaires de paramétrage en

HTML/PHP/JS lié à une BDD sous MySQL. Mise en production réalisé par moi-meme et configuration du fichier.ini.

Rédacteurs de procédures, documents techniques

### 11/2018 à 09/2016 - Technicien Support

Mission de support métiers et techniques aux utilisateurs sur différentes gammes de logiciels

immobiliers.

### ComputaCenter

11/2010 à 09/2016 - Technicien Support

Mission de support métiers et techniques aux utilisateurs sur différentes gammes de logiciels

immobiliers

### SCC

### 08/2010 à 11/2010 - Technicien Support

Mission de support métiers et techniques aux utilisateurs sur différentes gammes de logiciels

immobiliers.

### Magnus (Groupe Berger Levrault)

10/2008 à 05/2010 - Technicien Support

Mission de support métiers et techniques aux utilisateurs sur différentes gammes de logiciels

immobiliers.

# **Compétences**







